臺灣臺北地方法院刑事判決　　　　　　100年度簡上字第101號
上　訴　人
即　被　告　陳宣瑋
上列上訴人即被告因犯詐欺案件，不服本院九十九年度簡字第四
二二二號中華民國九十九年十二月二十一日第一審刑事簡易判決
（聲請簡易判決處刑案號：臺灣臺北地方法院檢察署九十九年度
偵字第二三○○九號），提起上訴，本院管轄第二審之合議庭判
決如下：
    主      文
上訴駁回。
陳宣瑋緩刑貳年。
    事實及理由
一、本案經本院審理結果，認原審以被告陳宣瑋犯刑法第三十條
    第一項前段、第三百三十九條第一項之幫助詐欺取財罪，事
    證明確，適用刑事訴訟法第四百四十九條第一項前段、第三
    項、第四百五十四條第二項，刑法第三十條第一項前段、第
    二項、第三百三十九條第一項、第四十一條第一項前段，刑
    法施行法第一條之一之規定，判處被告拘役五十日，如易科
    罰金，以新臺幣一千元折算一日，其認事用法核無不當，所
    處刑度亦堪認為適當，自應予以維持。是本件事實、理由及
    證據，除檢察官聲請簡易判決處刑書證據並所犯法條欄關於
    「帳戶資料及第一商業銀行帳號為00000000000
    號帳號交易明細」之記載應更正為「第一銀行景美分行帳號
    00000000000號、戶名陳宣瑋之金如意綜合管理
    帳戶存摺影本」外，均引用原審刑事簡易判決（如附件）之
    記載。
二、按是否宣告緩刑，法院本屬有權自由斟酌決定，縱未宣告緩
    刑，亦不生不適用法則或其他違背法令之問題，最高法院九
    十二年度臺上字第二一一七號著有判決可資參照。上訴人即
    被告提起本案上訴，對原審認定之事實、理由及量刑均無爭
    執，亦坦承犯罪，惟以原審未予緩刑為由，提起上訴，為無
    理由，應予駁回。然查被告前未曾因故意犯罪受有期徒刑以
    上刑之宣告，有臺灣高等法院被告全國前案紀錄表一份附卷
    可稽，其因一時失慮，致罹刑典，犯罪後坦承犯行，深表悔
    意，並已向財團法人臺灣世界展望會捐款新臺幣三萬元，告
    訴人魏瑞炫亦具狀表示願意原諒被告，此有郵政劃撥儲金存
    款收據影本及告訴人書狀等件在卷可參，信被告經此起訴審
    判，當知所警惕，信無再犯之虞，本院認所宣告之刑以暫不
    執行為適當，併諭知緩刑二年，以啟自新。
據上論斷，應依刑事訴訟法第四百五十五條之一第一項、第三項
、第三百六十八條、第三百七十三條，刑法第七十四條第一項第
一款，判決如主文。
本案經檢察官吳宇青到庭執行職務
中    華    民    國   100    年    5     月    25    日
                    臺灣臺北地方法院刑事第六庭
                        審判長法  官  黃桂興
                              法  官  陳芃宇
                              法  官  雷淑雯
以上正本證明與原本無異。
不得上訴。
                              書記官  蕭君卉
中    華    民    國   100    年    5     月    25    日
附錄本案論罪科刑法條全文：
刑法第三百三十九條
意圖為自己或第三人不法之所有，以詐術使人將本人或第三人之
物交付者，處五年以下有期徒刑、拘役或科或併科一千元以下罰
金。
以前項方法得財產上不法之利益或使第三人得之者，亦同。
前二項之未遂犯罰之。
附件：